【裁判字號】    99,審訴,338
【裁判日期】    990302
【裁判案由】    毒品危害防制條例
【裁判全文】
臺灣高雄地方法院刑事判決             99年度審訴字第338號
公  訴  人  臺灣高雄地方法院檢察署檢察官
被      告  乙○○
上列被告因違反毒品危害防制條例案件，經檢察官提起公訴（98
年度毒偵字第7232號），被告於本院準備程序進行中，為有罪之
陳述，經本院合議庭裁定由受命法官獨任改依簡式審判程序審理
，並判決如下：
    主  文
乙○○施用第一級毒品，處有期徒刑柒月。
    事  實
一、乙○○前因施用毒品案件，經本院以民國97年度審毒聲字第
    1020號裁定送觀察勒戒後，因無繼續施用毒品傾向，於97年
    12月19日釋放，並經臺灣高雄地方法院檢察署檢察官於97年
    12月22日以97年度毒偵緝字第539 號為不起訴處分確定。復
    因竊盜案件，經本院以97年度審簡字第3109號判決判處有期
    徒刑2 月確定，於98年2 月4 日易科罰金執行完畢（惟被告
    於該案之判決確定日即97年11月17日「前」之97年6 月間，
    另犯竊盜案件，經本院以97年度審簡字第5123號判決判處應
    執行有期徒刑5 月確定，尚未執行，前開未經定執行刑前已
    先執行之2 月有期徒刑部分，因嗣後尚須合併竊盜罪之宣告
    刑再定應執行刑，則在所裁定之執行刑尚未全部執行完畢以
    前，各罪之宣告刑均不發生執行完畢之問題，不構成累犯）
    。猶不知戒絕毒癮，明知海洛因係毒品危害防制條例第2 條
    第2 項第1 款所明定之第一級毒品，不得持有、施用，竟於
    上開觀察勒戒執行完畢釋放後5 年內，復基於施用第一級毒
    品海洛因之犯意，於98年11月8 日晚間8 時許，在高雄縣岡
    山鎮「光華旅行社」房內，以將海洛因摻水後，置入針筒注
    射血管之方式，施用第一級毒品海洛因1 次。嗣於98年11月
    11日下午1 時10分許，在高雄市○○區○○路139 號「泰雅
    休閒旅館」前為警查獲，經得其同意採集尿液送驗，檢驗結
    果呈嗎啡陽性反應，而知悉上情。
二、案經高雄縣政府警察局岡山分局報告臺灣高雄地方法院檢察
    署檢察官偵查起訴。
    理  由
一、本件被告乙○○所犯係死刑、無期徒刑、最輕本刑為3 年以
    上有期徒刑以外之罪，其於準備程序中，就被訴事實為有罪
    之陳述，經本院告知簡式審判程序之旨，並聽取檢察官及被
    告之意見後，合議庭裁定由受命法官獨任進行簡式審判程序
    ，合先敘明。
二、上開事實，業據被告於警詢、偵訊及本院審理時坦承不諱（
    見警卷第5 頁、偵卷第5 頁、本院卷第14頁），且經警採集
    其尿液送台灣檢驗科技股份有限公司檢驗結果，被告尿液呈
    嗎啡陽性反應，有高雄縣政府警察局岡山分局偵查隊偵辦毒
    品案件嫌犯尿液採證對照表、台灣檢驗科技股份有限公司濫
    用藥物尿液檢驗報告可稽（見警卷第7 至8 頁）。爰審酌：
    (一)氣相層析質譜儀（GC／MS）乃目前就藥物篩檢結果必須
    進一步確認時最常採用之確認方法，因此在良好的操作條件
    之下，以氣相層析質譜儀作藥物及其代謝物之定性及定量分
    析，幾乎不會有偽陽性反應產生，業經行政院國軍退除役官
    輔導委員會台北榮民總醫院於83年4 月7 日以（83）北總內
    字第03059 號函示明確。（二）又海洛因係嗎啡經化學合成
    之半人工合成品，毒性倍於嗎啡，其經吸食或施打入人體，
    經新陳代謝作用又分解成嗎啡，故海洛因在進入人體後，均
    以嗎啡型態排於尿液中，故於吸食或施打海洛因者尿液中，
    可檢出嗎啡陽性反應，業經憲兵司令部80年5 月7 日以（80
    ）鑑驗字第1746號函示明確。從而，被告尿液經以氣相層析
    質譜儀鑑驗後，結果呈嗎啡陽性反應，已如前述，是依前開
    函示意旨，被告自白核與事實相符。又被告前因施用毒品案
    件，經本院以97年度審毒聲字第1020號裁定送觀察勒戒後，
    因無繼續施用毒品傾向，於97年12月19日釋放，並經臺灣高
    雄地方法院檢察署檢察官於97年12月22日以97年度毒偵緝字
    第539 號為不起訴處分確定之事實，有臺灣高等法院被告前
    案紀錄表在卷可憑。是被告於上開觀察勒戒執行完畢釋放後
    5 年內，再犯本件施用海洛因之犯行，應依法論科。從而，
    本案事證明確，被告犯行堪予認定。
三、核被告所為，係犯毒品危害防制條例第10條第1 項之施用第
    一級毒品罪。被告持有第一級毒品之行為，已為其後施用之
    高度行為所吸收，不另論罪。爰審酌被告前經觀察勒戒執行
    完畢，猶不思戒除毒癮，顯見其並無堅定戒癮之意志，惟念
    其行為尚未危害他人及其犯後坦承犯行，態度尚稱良好等一
    切情狀，量處如主文所示之刑，以資警惕；至檢察官求予量
    處有期徒刑1 年，略嫌過重，附此敘明。
據上論斷，應依刑事訴訟法第273 條之1 第1 項、第299 條第1
項前段，毒品危害防制條例第10條第1項，判決如主文。
本案經檢察官甲○○到庭執行職務。
中    華    民    國    99    年     3    月     2    日
                  刑事第十庭  法  官  方錦源
以上正本證明與原本無異。
如不服本判決應於收受本判決後10日內向本院提出上訴書狀，並
應敘述具體理由，如未敘述上訴理由者，應於上訴期間屆滿後20
日內補提理由書狀於本院（均須按他造當事人之人數附繕本）「
切勿逕送上級法院」。
中    華    民    國    99    年     3    月     2    日
                              書記官  黃勤涵
附錄條文：
毒品危害防制條例第10條第1 項：
施用第一級毒品者，處6 月以上5 年以下有期徒刑。

司法院資訊處製作；財團法人民間司法改革基金會備份。
